【裁判字號】    99,訴,1117
【裁判日期】    991130
【裁判案由】    毒品危害防制條例
【裁判全文】
臺灣臺北地方法院刑事判決              99年度訴字第1117號
公  訴  人  臺灣臺北地方法院檢察署檢察官
被      告  游永豐
指定辯護人  本院公設辯護人張寅煥
上列被告因毒品危害防制條例案件，經檢察官提起公訴（九十九
年度偵字第一三一○一號），本院判決如下：
    主    文
游永豐販賣第二級毒品，處有期徒刑捌年，扣案之第二級毒品甲
基安非他命壹包（不含空包裝袋，驗餘淨重為零點零玖柒捌公克
）沒收銷燬之，未扣案之販賣第二級毒品甲基安非他命所得之財
物新臺幣貳仟伍佰元沒收之，如全部或一部不能沒收時，以其財
產抵償之。
    犯罪事實
一、游永豐明知甲基安非他命為毒品危害防制條例第二條第二項
    第二款所稱之第二級毒品，依法不得販賣及持有，竟基於販
    賣第二級毒品甲基安非他命予黃俊傑施用以營利之犯意，於
    民國九十九年二月一日上午七時十二分五十秒，在其友人楊
    國祥位在臺北市○○區○○路四段一○七巷一六號一樓住處
    內，接獲黃俊傑同時在其臺北市○○區○○路四段一○九巷
    三五號一樓住家內，以其住家電話（○二）0000000
    0號撥打游永豐使用之行動電話門號0000000000
    號，以新臺幣（下同）二千五百元之代價，洽購第二級毒品
    甲基安非他命一公克之來電後，旋於同日上午八時許，由黃
    俊傑駕駛交通工具搭載游永豐前往臺北市○○區○○路二段
    與景華街口附近某處後，黃俊傑旋即在該處，先將其向游永
    豐購買第二級毒品甲基安非他命一公克之代價即二千五百元
    交付予游永豐，復由游永豐獨自以步行之方式，前往不詳地
    點，向真實姓名、年籍均不詳，綽號「阿姐」之成年女子，
    以不詳價格，販入實際數量不詳，大約一公克之第二級毒品
    甲基安非他命，再由黃俊傑駕駛交通工具搭載游永豐返回臺
    北市○○區○○路四段一○七巷內某處，游永豐方將實際數
    量不詳，大約一公克之第二級毒品甲基安非他命交付予黃俊
    傑（黃俊傑涉嫌施用第二級毒品罪部分業經本院於九十九年
    五月四日以九十九年度簡字第一五二六號判決判處有期徒刑
    四月，於九十九年五月二十四日確定），游永豐即以此方式
    販賣第二級毒品甲基安非他命予證人黃俊傑一次。嗣於九十
    九年二月六日中午十二時三十分許，經警持本院法官核發之
    搜索票前往黃俊傑位在臺北市○○區○○路四段一○九巷三
    五號一樓執行搜索，並當場扣得游永豐所販賣，黃俊傑所有
    第二級毒品甲基安非他命一包（不含空包裝袋，淨重為零點
    零九八公克，取樣零點零零零二公克鑑驗，驗餘淨重為零點
    零九七八公克）及吸食器三組，始循線查知上情。
二、案經臺北市政府警察局文山第一分局報請臺灣臺北地方法院
    檢察署檢察官偵查起訴。
    理    由
壹、證據能力部分：
  一、查本件被告游永豐所為不利於己之陳述，並無出於強暴、
      脅迫、利誘、詐欺、疲勞訊問、違法羈押或其他不正之方
      法，亦非違反法定障礙事由經過期間不得訊問或告知義務
      之規定而為，依刑事訴訟法第一百五十六條第一項、第一
      百五十八條之二規定，應認其有證據能力。
  二、按被告以外之人於審判外之言詞或書面陳述，除法律有規
      定者外，不得作為證據；法院或檢察官得囑託醫院、學校
      或其他相當之機關、團體為鑑定，或審查他人之鑑定，並
      準用第二百零三條至第二百零六條之一規定；其須以言詞
      報告或說明時，得命實施鑑定或審查之人為之，刑事訴訟
      法第一百五十九條第一項、第二百零八條第一項分別定有
      明文。是法院或檢察官依刑事訴訟法第二百零八第一項之
      規定，囑託鑑定機關所出具之鑑定報告，應屬刑事訴訟法
      第二百零六條第一項之鑑定報告，為傳聞法則之例外，而
      囑託包括檢察官直接囑託及概括指定而由警察機關逕送鑑
      定之情形。又刑事訴訟法關於「鑑定」規定，除選任自然
      人充當鑑定人外，另設有囑託機關鑑定制度。依同法第一
      百九十八條、第二百零八條規定，不論鑑定人或鑑定機關
      、團體，固均應由法院、審判長、受命法官或檢察官視具
      體個案需要而為選任、囑託，並依第二百零六條提出言詞
      或書面報告，始符合同法第一百五十九條第一項所定得作
      為證據之「法律有規定」情形，否則所為鑑定，仍屬傳聞
      證據。然於司法警察機關調查中案件，為因應實務上，或
      因量大、或有急迫現實需求，例行性當然有鑑定必要者，
      如毒品種類與成分、尿液毒品反應等鑑定，基於檢察一體
      原則，得由該管檢察長對於轄區內案件，以事前概括選任
      鑑定人或囑託鑑定機關、團體之方式，俾便轄區內司法警
      察官、司法警察就調查中此類案件，得即時送請先前已選
      任之鑑定人或囑託之鑑定機關、團體實施鑑定，以求時效
      。此種由檢察機關概括選任鑑定人或概括囑託鑑定機關、
      團體，再轉知司法警察官、司法警察於調查犯罪時參考辦
      理之作為，法無明文禁止，係為因應現行刑事訴訟法增訂
      傳聞法則及其例外規定之實務運作而為。此由司法警察官
      、司法警察依檢察官所概括選任之鑑定人或囑託鑑定機關
      、團體所為鑑定結果，與檢察官選任或囑託為鑑定者，性
      質上並無差異，同具證據能力，最高法院九十六年度臺上
      字第二八六○號著有判決可資參照。查，交通部民用航空
      局航空醫務中心及臺灣尖端先進生技醫藥股份有限公司於
      本案偵查時，受檢察官概括指定而由警察機關分別將本案
      扣案之第二級毒品甲基安非他命及證人黃俊傑之尿液送鑑
      定，並由交通部民用航空局航空醫務中心於九十九年三月
      八日出具航藥艦第0000000號毒品鑑定書一份、臺
      灣尖端先進生技醫藥股份有限公司於九十九年二月十二日
      出具該公司濫用藥物檢驗報告一份，應均屬刑事訴訴法第
      一百五十九條第一項「被告以外之人於審判外之言詞或書
      面陳述，除法律有規定者外，不得作為證據。」，所稱「
      法律有規定者」之例外情形，此因「鑑定之經過及其結果
      ，應命鑑定人以言詞或『書面』報告」，同法第二百零六
      條第一項亦規定甚明，且該等鑑定書於鑑驗方法、鑑驗結
      果均有詳細說明，是鑑定人以書面為鑑定報告提出於檢察
      官，依刑事訴訟法第一百五十九條第一項立法理由、同法
      第二百零六條第一項規定及前開判決意旨，即均具有證據
      能力。
  三、次按被告以外之人於偵查中向檢察官所為之陳述，除顯有
      不可信之情況者外，得為證據，刑事訴訟法第一百五十九
      條之一第二項定有明文。查，證人黃俊傑於九十九年六月
      二十四日偵查中具結向檢察官所為之證述，查無任何顯不
      可信之情況，依刑事訴訟法第一百五十九條之一第二項規
      定，自得為證據。被告之指定辯護人於本院準備程序期日
      中固以證人黃俊傑於偵查中向檢察官所為之證述未與被告
      當庭對質為由爭執其證據能力，然按刑事訴訟法第一百六
      十六條以下所定詰問程序，僅於審判程序有其適用，偵查
      程序中檢察官固然基於其客觀義務，必須對於被告有利及
      不利之情形均一律注意（刑事訴訟法第二條第一項參照）
      ，惟偵查中檢察官主要係基於蒐集被告犯罪證據之目的以
      訊問證人，核與審判程序中法院需立於公正第三人地位，
      經由當事人之攻防，調查證人以認定事實之性質及目的有
      別，況偵查中訊問證人，法亦無明文必須傳喚被告使之得
      以在場，至刑事訴訟法第二百四十八條第一項前段雖規定
      「如被告在場者，被告得親自詰問」，然在偵查之目的及
      法律之條文規範結構下，事實上亦難期被告有於偵查中行
      使詰問權之機會，是應認我國現行法制中，偵查中被告對
      於證人之對質詰問權，並非必然需受到保障之權利，惟法
      院於審判中欲使用偵查時訊問證人之筆錄時，基於審判期
      日即應保障被告對質詰問權之法理，除被告於審判中放棄
      對該證人之反對詰問權，而得依刑事訴訟法第二百八十八
      條第二項前段規定以宣讀該證人於審判外陳述或告以要旨
      等簡便調查證據方式為之者外，法院仍應傳喚該陳述人到
      庭，使被告或其辯護人有行使反對詰問權之機會，否則該
      證人在偵查中向檢察官所為之陳述，縱使已經具結，且無
      顯不可信之情況，仍屬未經完足調查之證據。當事人對於
      詰問權既有處分之權能，則此項詰問權之欠缺，非不得於
      審判中由被告行使以補正，而完足為經合法調查之證據，
      最高法院九十六年度臺上字第一八七○號著有判決意旨可
      資參照。本案證人黃俊傑嗣已於本院九十九年十一月十六
      日審判期日中以證人身分到庭陳述，並賦予被告及其指定
      辯護人對質詰問之機會，要無侵害被告及其指定辯護人對
      於證人黃俊傑之對質詰問權，則前開證人黃俊傑於偵查中
      之證述，雖屬被告以外之人於審判外之陳述，其瑕疵應認
      已治癒，而具有證據能力。
  四、又按被告以外之人於審判外之陳述，雖不符前四條之規定
      ，而經當事人於審判程序同意做為證據，法院審酌該言詞
      陳述或書面陳述作成時之情況，認為適當者，亦得為證據
      。當事人、代理人或辯護人於法院調查證據時，知有刑事
      訴訟法第一百五十九條第一項不得為證據之情形，而未於
      言詞辯論終結前聲明異議者，視為有前項之同意，刑事訴
      訟法第一百五十九條之五定有明文。查，本案所據以認定
      事實之證據，部分屬傳聞證據，惟檢察官、被告及其指定
      辯護人均未於本院言詞辯論終結前聲明異議，本院審酌該
      等言詞或書面陳述作成之情況，並無非出於任意性或不正
      取供，或違法或不當情事，且客觀上亦無不可信之情況，
      堪認為適當，依刑事訴訟法第一百五十九條之五第二項規
      定，均得作為證據，先予敘明。
貳、實體部分：
  一、訊據被告矢口否認有何販賣第二級毒品甲基安非他命予證
      人黃俊傑等犯行，辯稱：伊沒有販賣安非他命予黃俊傑，
      伊於九十九年二月二日上午八點多，快九點時被逮捕，伊
      當天上午沒有與黃俊傑碰過面，也沒有接過黃俊傑的電話
      云云。經查：
  （一）前開犯罪事實，業據被告於九十九年四月十四日警詢時
        供稱：伊有一次載黃俊傑至臺北市○○區○○街一帶，
        向伊上游真實姓名、年籍均不詳，綽號「阿姊」之成年
        女子購得安非他命等語，復經證人黃俊傑於於九十九年
        六月二十四日偵查中先以證人身分證稱：伊是經由朋友
        介紹認識游永豐，伊都是用電話或去附近找他，游永豐
        使用的電話是0000000000，伊跟游永豐買過
        很多次安非他命，他每次都是三百、五百元或一克二千
        五百元，通常伊如果要三百、五百元的毒品，他就會當
        場給伊，數量多他就會載伊去拿，應該是去找他上游，
        但他不讓伊知道他的上游是誰，因為他想要賺。九十九
        年二月六日在伊的住處有被警察查獲安非他命一包，該
        包安非他命是游永豐在二月二日早上八點多，在興隆路
        四段一○七巷，以二千五百元賣給伊一克安非他命；那
        次伊先載他去興隆路二段、景華街那裡，伊在那裡等他
        ，他先去找人，後來伊載他回來一○七巷後，他才把東
        西交給伊。至於伊的錢是在興隆路二段、景華街那裡給
        他的等語；又於九十九年十一月十六日審判期日中到庭
        結證稱：伊在今年二月時，有在興隆路四段一○九巷三
        五號被警察查到有安非他命一小顆零點零九公克，伊於
        二月二日向被告購買一克安非他命，於二月六日被查獲
        ，這包被查獲的毒品是二月二日跟被告買的。二月二日
        早上八點多，伊等一起去景華街買的，買了一克二千五
        百元，在買毒品前，伊有於當天上午打電話給被告，伊
        忘記說什麼了，當天早上被告在睡覺，他說大概早上八
        點可以過去。伊把錢交給被告，被告去找他的上游拿，
        伊沒有看到那個人，伊不曉得被告拿的價錢為何，他沒
        有說他也要向他的上游購買毒品。被告沒有交通工具，
        叫伊載他去，到一定的地方停下來，被告自己走進去，
        他不讓伊跟等語，並有偵辦游永豐涉嫌販賣毒品案與黃
        俊傑之通聯雙向一覽表、通聯調閱查詢單、臺灣大哥大
        資料查詢、中華電信資料查詢、本院搜索票、臺北市政
        府警察局文山第一分局搜索扣押筆錄、臺北市政府警察
        局文山第一分局扣押物品目錄表及照片等件在卷可稽，
        且有第二級毒品甲基安非他命一包扣案可佐。又證人黃
        俊傑於九十九年二月六日為警所採集之尿液經送請臺灣
        尖端先進生技醫藥股份有限公司以酵素免疫分析法（Ｅ
        ＩＡ）初步檢驗，再以氣相層析質譜儀法（ＧＣ／ＭＳ
        ）確認檢驗結果，呈安非他命及甲基安非他命陽性反應
        ，經本院於九十九年五月四日以九十九年度簡字第一五
        二六號判決判處有期徒刑四月，於九十九年五月二十四
        日確定等情，有臺灣尖端先進生技醫藥股份有限公司九
        十九年二月十二日濫用藥物檢驗報告及本院九十九年度
        簡字第一五二六號判決各一份在卷可稽，並經本院依職
        權調閱本院九十九年度簡字第一五二六號刑事案件全部
        卷宗查閱屬實。再者，證人黃俊傑於九十九年二月六日
        為警查扣之甲基安非他命一包（毛重為零點二九八公克
        ，淨重為零點零九八公克，取樣零點零零零二公克鑑驗
        ，驗餘淨重為零點零九七八公克），經送交通部民用航
        空局航空醫務中心以氣相層析質譜儀（ＧＣ／ＭＳ）法
        鑑定結果，確含有第二級毒品甲基安非他命成分，此有
        交通部民用航空局航空醫務中心九十九年三月八日航藥
        鑑字第0000000號毒品鑑定書一份附卷可稽，是
        證人黃俊傑前開為警查扣之毒品確含有毒品危害防制條
        例第二條第二項第二款所稱之第二級毒品甲基安非他命
        ，足徵被告前開販賣第二級毒品甲基安非他命予證人黃
        俊傑一次之犯行，應堪認定。
  （二）又證人黃俊傑於九十九年二月六日警詢時固證稱：「大
        約在一週前，他（指被告）還未被抓進看守所之前，在
        臺北市○○區○○路四段一○七巷內販賣安非他命給我
        」、「（問：如何販賣及計價？）我先將一千元交給游
        永豐，他就將安非他命給我，零點三公克。」等語：復
        於九十九年三月四日警詢時供稱：伊向游永豐購買的時
        候，都是一手交錢一手交貨，他是以（一公克）二千五
        百元，有時（約零點一公克）三到五百元之價格販賣安
        非他命給伊，需求量超過一公克的時候，都是他帶伊至
        臺北市○○區○○街向他上游購買，伊載他到某處地點
        後，他就下車徒步到他上游幫伊購買，地點從不讓伊知
        道，最後一次是於九十九年二月二日早上八時許，在臺
        北市○○區○○路四段一○七巷內販賣安非他命給伊等
        語，核與證人黃俊傑於前開偵查及本院審理時所為證述
        細節有不甚吻合之情形。然查，證人黃俊傑於本院審理
        時經辯護人提示其於九十九年二月六日警詢筆錄後結證
        稱：有時跟他（指被告）買三百、五百、一千，伊不曉
        得他給伊大約多少的量，伊沒有磅秤，二月二號當天是
        買兩千五，電話有通聯紀錄等語，參酌被告於九十九年
        二月二日警詢時係回答員警被告如何販賣毒品及計價之
        問題時為前開「我先將一千元交給游永豐，他就將安非
        他命給我，零點三公克」之證述，則證人黃俊傑此部分
        所述究竟係指被告一般販賣毒品及計價之模式，抑或係
        針對被告當日販賣第二級毒品甲基安非他命予證人黃俊
        傑之價格及數量所為之回答，即屬有疑，是本院認證人
        黃俊傑於偵查及本院審理時以證人身分證述其係於九十
        九年二月二日上午八時許，在臺北市○○區○○路四段
        一○七巷內某處，以二千五百元之代價，向被告購買大
        約一公克之第二級毒品甲基安非他命一包等情，應較為
        可信。再查，觀之上開證人黃俊傑於警詢時所為二次供
        述，足認證人黃俊傑於二次警詢時，除未主動提及其於
        臺北市○○區○○路二段與景華街口附近某處已先交付
        該次向被告購買第二級毒品甲基安非他命一公克之代價
        二千五百元外，對於該次被告販賣第二級毒品甲基安非
        他命之地點為臺北市○○區○○路四段一○七巷內之供
        述，核與證人黃俊傑於偵查及本院審理時所為證述始終
        一致，自難因證人黃俊傑未於二次警詢時主動提及其係
        於臺北市○○區○○路二段與景華街口附近某處先行交
        付購買第二級毒品甲基安非他命一公克之價金二千五百
        元一節，即認證人黃俊傑所述不實。況且，證人黃俊傑
        與被告間並無任何深仇大恨，亦無任何金錢糾紛，當無
        構詞陷害被告之理由，其經檢察官及本院告以偽證罪之
        處罰規定後，應當無甘冒偽證罪刑受罰之風險，執意指
        稱被告有販售第二級毒品甲基安非他命之理，是本院認
        依證人黃俊傑歷次所證述聯絡購買及交付第二級毒品甲
        基安非他命暨指認被告之前開情節，當無錯認或誤指之
        情事，是被告辯稱：伊沒有販賣安非他命予黃俊傑云云
        ，洵不足採。
  （三）被告雖另辯稱：伊於九十九年二月二日上午八點多，快
        九點時被逮捕，伊當天上午沒有與黃俊傑碰過面，也沒
        有接過黃俊傑的電話云云，惟核與證人黃俊傑前開偵查
        及本院審理時所為證述不合，被告所辯是否屬實，自屬
        有疑。又查，被告因施用毒品案件，經臺灣臺北地方法
        院檢察署檢察官於九十九年二月一日以北檢玲偵宙緝字
        第○○○三八○號通緝書發布通緝後，為臺北縣政府警
        察局新店分局警員黃啟祥於九十九年二月二日上午十一
        時四十分，在臺北市○○區○○路四段一○七巷一六號
        前逮捕歸案一節，業經本院依職權調閱臺灣臺北地方法
        院檢察署九十九年度偵緝字第四二號偵查卷宗並查閱卷
        內臺北縣政府警察局新店分局解送人犯報告書及被告因
        毒品案件通緝被逮捕時之臺北縣政府警察局新店分局調
        查筆錄各一份之記載無訛，參酌證人黃俊傑住家電話0
        000000000號於九十九年二月二日上午七時十
        二分許確有撥打被告使用之行動電話門號000000
        0000號，並有長達一百三十五秒之通聯紀錄，而被
        告使用之行動電話門號0000000000號於九十
        九年二月二日上午九時三十二分許，仍有接獲他人來電
        並與之通聯情形等情，亦有中華電信資料查詢一份附卷
        可考，足證被告於九十九年二月二日上午七時十二分許
        確有接獲證人黃俊傑來電，且於同日上午九時三十二分
        許前，仍未為臺北縣政府警察局新店分局員警逮捕，是
        被告前開所辯，顯屬事後卸責之詞，不足採信。
  （四）再按販賣毒品係政府嚴予查緝之違法行為，非可公然為
        之，而毒品可任意分裝或增減其分量，每次買賣之價量
        ，亦隨時隨雙方之資力、關係之深淺、需求之數量、對
        行情之認知、貨源之充裕與否、販賣者對於資金之需求
        程度，以及政府查緝之態度等因素，進而為各種不同之
        風險評估，而為機動性之調整，是其價格標準，自非一
        成不變，且販賣者從各種「價差」或「量差」或「純度
        」謀取利潤方式，亦有差異，然其所圖利益之非法販賣
        行為目的，則屬相同，並無二致。因之，販賣利得，除
        經被告坦承，或其價量至臻明確，確實難以究其原委。
        然按一般民眾普遍認知之毒品非法交易，向為政府查禁
        森嚴且重罰不寬貸，衡諸常情，倘非有利可圖，絕無甘
        冒重罰風險之理。從而，舉凡其有償交易，除足反證其
        確另基於某種非圖利本意之關係，而按同一價格轉讓，
        確未牟利之情形外，尚難因無法查悉其買進、賣出之差
        價，而諉無營利之意思，或阻卻販賣犯行之追訴，致知
        過坦承者難辭重典，飾詞否認者反得逞僥倖，而失情理
        之平。又販賣毒品者，其主觀上有營利之意圖，客觀上
        有販賣之行為即足構成，至於實際上是否已經獲利則非
        所問。即於有償交付他人之初，係基於營利之意思，並
        著手實施，而因故無法高於購入之原價出售，最後不得
        不以原價或低於原價交付他人時，仍屬販賣行為。查被
        告本身即有施用第一級毒品、第二級毒品之犯罪前科，
        此有臺灣高等法院被告前案紀錄表一份可稽，其對於毒
        品取得非易，毒品交易為檢警機關嚴予取締之犯罪，法
        律並就此設有重典處罰，當知之甚明，被告若非有利可
        圖，豈有販售第二級毒品甲基安非他命予證人黃俊傑之
        意願，被告主觀上有營利之意圖，自甚明確。
  （五）被告雖聲請調閱伊於九十九年二月二日當日與證人黃俊
        傑之通話譯文。惟查，電話號碼0000000000
        號、0000000000號及（○二）000000
        00號自九十九年一月二十日起至九十九年二月二日止
        均無監聽紀錄一節，業經司法院資訊管理處於九十九年
        九月十五日以處資一字第○九九○○二一六○八號函覆
        本院甚明。此外，被告並未提出其他調查證據之方法供
        本院參酌，本院自難認有此「被告與證人黃俊傑當日通
        話錄音光碟或譯文」等證據可供調查，是本院就被告此
        部分調查證據之請求自無從為之，併予敘明。
  （六）綜上所述，被告前開所辯，顯屬事後卸責之詞，實不足
        採。本件事證明確，被告販賣第二級毒品之犯行堪以認
        定，應依法論科。
  二、論罪科刑部分：
  （一）按甲基安非他命為毒品危害防制條例第二條第二項第二
        款所稱之第二級毒品，依法不得販賣及持有。核被告所
        為，係違反毒品危害防制條例第四條第二項之販賣第二
        級毒品罪。
  （二）被告販賣第二級毒品甲基安非他命前持有第二級毒品甲
        基安非他命之低度行為，為販賣之高度行為所吸收，不
        另論罪。
  （三）爰審酌被告前未曾因犯罪受有期徒刑以上刑之宣告，有
        臺灣高等法院被告前案紀錄表一份附卷可參，素行尚可
        ，年輕力壯，身體健全，不思戮力上進，循正當途徑獲
        致財物，明知第二級毒品甲基安非他命足以殘害人之身
        體健康，助長社會不良風氣，竟為圖非法獲利，販賣第
        二級毒品甲基安非他命予他人以營利，危害社會治安及
        國民健康甚深，應予非難，犯後否認犯行，文詞掩飾，
        未見悔意，兼衡其犯罪之動機、目的、手段、方法、品
        行、智識程度、販賣第二級毒品甲基安非他命之重量、
        所得之利益等一切情狀，爰量處如主文所示之刑，以資
        懲儆。
  三、扣案物及犯罪所得之沒收：
  （一）扣案之第二級毒品甲基安非他命一包（不含空包裝袋，
        驗餘淨重為零點零九七八公克），係屬第二級毒品，應
        依毒品危害防制條例第十八條第一項前段之規定，予以
        沒收並銷燬之；至於鑑驗耗損部分，既已滅失不存在，
        自無庸併予宣告沒收。
  （二）扣案之甲基安非他命包裝袋一只，雖有防止毒品裸露、
        逸出及潮濕之功用，且為供被告犯罪所用之物，惟已為
        證人黃俊傑所有，並非被告所有，業據證人黃俊傑於警
        詢時陳明在卷，本院爰不另為沒收之諭知，併此敘明。
  （三）被告販賣第二級毒品甲基安非他命所得財物為二千五百
        元，雖未經扣案，然因係犯罪所得之財物，依毒品危害
        防制條例第十九條第一項之規定，併予宣告沒收之，如
        全部或一部不能沒收時，以其財產抵償之。
  （四）至於扣案之吸食器三組，均非被告所有，業據證人黃俊
        傑於警詢時陳明在卷，且與本案被告販賣第二級毒品之
        犯行無涉，本院自不另為沒收之諭知，併此敘明。
據上論斷，應依刑事訴訟法第二百九十九條第一項前段，毒品危
害防制條例第四條第二項、第十八條第一項前段、第十九條第一
項，判決如主文。
本案經檢察官吳宇青到庭執行職務
中    華    民    國    99    年    11    月    30    日
                臺灣臺北地方法院刑事第六庭
                    審判長法  官  黃桂興
                          法  官  林晏如
                          法  官  雷淑雯
以上正本證明與原本無異。
如不服本判決，應於判決送達後十日內，向本院提出上訴狀（應
抄附繕本），並應敘述具體理由；其未敘述上訴理由者，應於上
訴期間屆滿後二十日內向本院補提理由書（均須按他造當事人之
人數附繕本）「切勿逕送上級法院」。
                          書記官  蕭君卉
中    華    民    國    99    年    11    月    30    日
附錄本案論罪科刑法條全文：
製造、運輸、販賣第一級毒品者，處死刑或無期徒刑；處無期徒
刑者，得併科新臺幣二千萬元以下罰金。
製造、運輸、販賣第二級毒品者，處無期徒刑或七年以上有期徒
刑，得併科新臺幣一千萬元以下罰金。
製造、運輸、販賣第三級毒品者，處五年以上有期徒刑，得併科
新臺幣七百萬元以下罰金。
製造、運輸、販賣第四級毒品者，處三年以上十年以下有期徒刑
，得併科新臺幣三百萬元以下罰金。
製造、運輸、販賣專供製造或施用毒品之器具者，處一年以上七
年以下有期徒刑，得併科新臺幣一百萬元以下罰金。
前五項之未遂犯罰之。

司法院資訊處製作；財團法人民間司法改革基金會備份。
